【裁判字號】    99,上易,322
【裁判日期】    990526
【裁判案由】    強制
【裁判全文】
臺灣高等法院臺南分院刑事判決         99年度上易字第322號
上  訴  人
即  被  告  乙○○
上列上訴人因強制案件，不服臺灣嘉義地方法院99年度易字第16
1號中華民國99年3月31日第一審判決（起訴案號：臺灣嘉義地方
法院檢察署99年度偵字第712號），提起上訴，本院判決如下：
    主  文
上訴駁回。
    理  由
一、按刑事訴訟法第350條、第361條、第362條、第367條規定，
    不服地方法院之第一審判決而上訴者，須提出上訴書狀，並
    應敘述具體理由，此為上訴必備之程式；如所提之書狀未敘
    述上訴理由，或僅曾以言詞陳述上訴理由者，均應於上訴期
    間屆滿後20日內補提理由書於第一審法院。第一審法院經形
    式審查，認逾期未補提上訴理由者，應定期間先命補正；逾
    期未補正者，為上訴不合法律上之程式，應以裁定駁回。倘
    已提出上訴理由，但所提非屬具體理由者，則由第二審法院
    以上訴不合法律上之程式，判決駁回。而所謂具體理由，必
    係依據卷內既有訴訟資料或提出新事證，指摘或表明第一審
    判決有何採證、認事、用法或量刑等足以影響判決本旨之不
    當或違法，而構成應予撤銷之具體事由，始克當之（例如：
    依憑證據法則具體指出所採證據何以不具證據能力，或依憑
    卷證資料，明確指出所為證據證明力之判斷如何違背經驗、
    論理法則）；倘僅泛言原判決認定事實錯誤、違背法令、採
    証違法、判決不公、量刑失之過重或輕縱，而未依上揭意旨
    指出具體事由，或形式上雖已指出具體事由，然該事由縱使
    屬實，亦不足以認為原判決有何不當或違法者（例如：對不
    具有調查必要性之證據，法院未依聲請調查亦未說明理由，
    或援用證據不當，但除去該證據仍應為同一事實之認定），
    皆難謂係具體理由，而應認其上訴為不合法律上之程式（最
    高法院97年台上字第892號判決、97年台上字第3267號判決
    意旨及法院辦理刑事訴訟案件應行注意事項第162點參照）
    。
二、本件上訴意旨略以：因被告是殘廢人士，擔任臨時工，暫時
    養家餬口，而配偶無工作，因腳開刀才半年又無法工作，經
    濟狀況無法支付罰金，請求緩刑云云。
三、經查：
  (一)上訴人即被告因不服原審法院之第一審判決而於99年4月14
    日向原審法院具狀提起上訴，有上開書狀附卷可稽。惟依刑
    事訴訟法第361條第2項條文、立法修正理由及上開最高法院
    判決意旨，被告倘已提出上訴理由，但所提非屬具體理由者
    ，則由第二審法院以上訴不合法律上之程式，以判決駁回之
    。至於上訴理由是否具體，係屬第二審法院審查範圍，則不
    在命補正之列（參見法院辦理刑事訴訟案件應行注意事項第
    162點），合先敘明。
  (二)本件上訴人不服原審所為科刑判決，提起上訴。雖形式上提
    出上訴理由，然其上訴理由，僅泛稱因其為殘廢人士，擔任
    臨時工，暫時養家餬口，而配偶無工作，因腳開刀才半年又
    無法工作，經濟狀況無法支付罰金，請求緩刑云云，惟原審
    判決已依被告於原審審判程序中之認罪陳述，而於理由欄中
    說明被告罪刑成立之理由，並審酌被告僅因細故，不思平和
    溝通、謹言慎行，竟出言恐嚇而危害被害人甲○○之生命、
    身體安全，並妨害被害人甲○○及呂曉○之權利行使，使渠
    等受有驚嚇；惟其素行尚可，犯後坦承犯行，態度尚可，被
    告對於渠等妨害行使權利之情節尚微，與甲○○成立調解，
    有調解筆錄在卷可稽，又被告為國中肄業之智識程度，現做
    臨時工及家境勉持等一切情況，量處拘役50日，並諭知易科
    罰金之折算標準。顯見原審法院已詳敘認定上訴人犯罪事實
    之理由、證據及量刑審酌之事由，從形式上審查，並無違背
    法令之情形。經核被告上開所提之上訴理由，為其個人經濟
    因素之問題，對於第一審判決究有何具體事由，致判決不當
    或違法，並無一語涉及，仍屬未依法指摘或表明第一審判決
    有何採證認事、用法或量刑等足以影響判決本旨之不當或違
    法，而構成應予撤銷之具體事由，揆諸上開最高法院判決意
    旨，本件上訴自不合法定上訴程式，應予駁回，並不經言詞
    辯論為之。
據上論斷，應依刑事訴訟法第367條前段、第372條，判決如主文
。
中    華    民    國    99    年    5    月     26    日
                  刑事第七庭  審判長法  官  李文福
                                    法  官  顏基典
                                    法  官  陳顯榮
以上正本證明與原本無異。
不得上訴。
                                    書記官  劉岳文
中    華    民    國    99    年    5     月    27    日

司法院資訊處製作；財團法人民間司法改革基金會備份。
